---
name: Hugo
surname: Gruson
position: "Post-doctorant / Développeur R"
address: "MIVEGEC, Institut de Recherche pour le Développement, Montpellier"
phone: +33 6 32 83 49 13
www: www.normalesup.org/~hgruson
email: "hugo.gruson@normalesup.org"
twitter: grusonh
github: bisaloo
date: "`r format(Sys.time(), '%B %Y')`"
output: vitae::awesomecv
---

```{r setup, include=FALSE}
knitr::opts_chunk$set(echo = FALSE, warning = FALSE, message = FALSE)
library(vitae)
```

# Education

```{r}
library(tibble)
tribble(
  ~ Degree, ~ Year, ~ Institution, ~ Where, ~ Mention,
  "Post-doctorant / Développeur R en Épidémiologie", "2020", "MIVEGEC, Institut de Recherche pour le Développement", "Montpellier, France", "",
  "Doctorant en Écologie et Sciences et l'Évolution", "2019", "Université de Montpellier", "Montpellier, France", "",
  "Master Écologie, Biodiversité & Évolution", "2016", "École Normale Supérieure", "Paris, France", "Mention Très Bien",
  "Licence de Biologie", "2013", "École Normale Supérieure", "Paris, France", "Mention Bien",
  "Classe Préparatoire BCPST", "2010-2012", "Lycée Saint-Louis", "Paris, France", "",
) %>% 
  detailed_entries(Institution, Year, Degree, Where)
```

# Publications

## Peer-Reviewed

```{r}
library(dplyr)
library(httr)

GET("https://api.archives-ouvertes.fr/search/?q=authIdHal_s:hugo-gruson&wt=bibtex") %>%
  content() %>%
  write("hugo.bib")

bibliography_entries("hugo.bib")
```

## Pre-prints

```{r}
library(dplyr)
scholar::get_publications("CfhF32UAAAAJ") %>% 
  filter(journal %in% c("bioRxiv", "medRxiv")) %>% 
  filter(title != "Distribution of iridescent colours in hummingbird communities results from the interplay between selection for camouflage and communication") %>%
  transmute(bibtype = "Article", 
            author = as.character(author),
            title = as.character(title),
            journaltitle = as.character(journal), year, key = row_number()) %>% 
  RefManageR::as.BibEntry() %>% 
  RefManageR::WriteBib("preprints.bib")
bibliography_entries("preprints.bib")
```
\clearpage

## Billets de blog techniques

- *Covidpreprints.com: Automating Website Updates with the europepmc and rAltmetric Packages* (2020), featured on [rOpenSci blog](https://ropensci.org/blog/2020/10/13/covidpreprints/) and [preLights blog](https://prelights.biologists.com/news/covidpreprints-com-automating-website-updates-with-the-europepmc-and-raltmetric-packages/).
- *Community Captioning of rOpenSci Community Calls* (2020), featured on [rOpenSci blog](https://ropensci.org/blog/2020/07/15/subtitles/).
- *Access Publisher Copyright & Self-Archiving Policies via the 'SHERPA/RoMEO' API* (2019), featured on [rOpenSci blog](https://ropensci.org/blog/2019/06/04/rromeo/).
- *When Standards Go Wild - Software Review for a Manuscript* (2019), featured on [rOpenSci blog](https://ropensci.org/blog/2019/04/18/wild-standards/) and [Methods in Ecology and Evolution blog](https://methodsblog.com/2019/04/18/ropensci-code-review-guidelines/).

# Software

## Packages R validés par le CRAN

```{r}
pkgsearch::advanced_search(Author = "Gruson") %>%
  filter(!package %in% c("treedata.table")) %>%
  mutate(is_maintainer = ifelse(maintainer_name == "Hugo Gruson","maintainer", "")) %>%
  arrange(desc(is_maintainer)) %>%
  detailed_entries(title, version, package, is_maintainer)
```

## Autres

```{r}
tribble(~ title, ~ version, ~ package,
        "Logiciel développé en Free Pascal, avec une interface GTK ou Qt (deux installeurs possibles), permettant la simulation et l'analyse de systèmes dynamiques déterministes ou stochastiques en temps discret.",
        "2.0",
        "ULM (Unified Life Models)") %>%
  detailed_entries(title, version, package)
```

# Compétences informatiques

## Expert

- Développement R (y compris développement de packages)
- Git (logiciel de contrôle de version)
- Bonnes pratiques de développement logiciel (tests unitaires, tests de regression, etc.)
- Rmarkdown (le présent CV est réalisé en Rmarkdown), LaTeX
- Environnement GNU/Linux

## Bonne maîtrise

- Interfaces graphiques via R Shiny

## Connaissance partielle

- Python

\clearpage

```{r, child=c('../letter/letter.Rmd')}
```

